【裁判字號】    98,訴,1017
【裁判日期】    981030
【裁判案由】    強制猥褻
【裁判全文】
臺灣基隆地方法院刑事判決              98年度訴字第1017號
公  訴  人  臺灣基隆地方法院檢察署檢察官
被      告  乙○○
上列被告因妨害性自主案件，經檢察官提起公訴（97年度偵緝字
第460號），本院判決如下︰
    主  文
乙○○對於未滿十四歲之女子為猥褻之行為，累犯，處有期徒刑
壹年。又對於未滿十四歲之女子為猥褻之行為，處有期徒刑拾月
。應執行有期徒刑壹年捌月。
    事  實
一、前科事實：
    乙○○前因強制性交罪，經最高法院於85年8 月29日以85年
    度台上字第4189號判處有期徒刑7年6月確定，發監執行後，
    於87年7月2日假釋出監，嗣經撤銷假釋，再度入監執行殘刑
    3年1月18日，於92年4 月14日因累進處遇縮短刑期執行完畢
    。
二、本案事實：
  (一)乙○○原與00000000（真實姓名年籍詳卷）之母00000000Ａ
    （真實姓名年籍詳卷）係同居關係。乙○○明知00000000係
    未滿14歲之女子，見其年幼可欺，竟基於對於未滿14歲之女
    子為猥褻行為之犯意，於96年11月間（與00000000Ａ同居後
    ）至97年1 月間之某日晚間，利用00000000Ａ陪同兒子就醫
    不在家之機會，見00000000睡在00000000Ａ房間內，將手伸
    進00000000之內褲中，撫摸00000000之陰部而猥褻得逞，00
    000000因害怕而假裝入睡。
  (二)乙○○於97年5 月中旬某日，基於對於未滿14歲之女子為猥
    褻行為之犯意，利用00000000Ａ及其子不在家，與00000000
    獨處之機會，在00000000房間內，以手指、陰莖觸碰000000
    00之陰部，並抓00000000之手撫摸其陰莖而猥褻得逞。
三、案經被害人00000000及其母00000000Ａ分別訴由基隆市警察
    局移送臺灣基隆地方法院檢察署檢察官偵查終結提起公訴。
    理  由
壹、證據能力部分：
    按被告以外之人於審判外之言詞或書面陳述，除法律有規定
    者外，不得作為證據。被告以外之人於審判外之陳述，雖不
    符前4 條之規定，而經當事人於審判程序同意作為證據，法
    院審酌該言詞陳述或書面陳述作成時之情況，認為適當者，
    亦得為證據。當事人、代理人或辯護人於法院調查證據時，
    知有第159條第1項不得為證據之情形，而未於言詞辯論終結
    前聲明異議者，視為有前項之同意。刑事訴訟法第159條第1
    項、第159條之5分別定有明文。經查，證人即被害人000000
    00、證人即被害人之母00000000Ａ分別於警詢中及偵查中之
    證言，卷附內政部警政署刑事警察局測謊鑑定書，檢察官、
    被告均於本院調查證據時，知有刑事訴訟法第159條第1項不
    得為證據之情形，而未於言詞辯論終結前聲明異議，依刑事
    訴訟法第159條之5之規定，視為同意作為證據，而具有證據
    能力。
貳、本案實體部分：
一、訊據被告乙○○矢口否認犯罪，略以：「我跟00000000Ａ是
    好朋友，後來同居了約半年，我自96年11、12月起住她家，
    至97年5、6月止，她女兒00000000都叫我阿伯，我住000000
    00Ａ家時，沒有去摸過00000000的胸部或生殖器，或拉0000
    0000的手摸我的生殖器。」等語置辯。惟查，上開事實迭據
    證人即被害人00000000於警詢中、偵查中證述明確，其先後
    所證情節互核相符；被告犯案情節所以會被發現，係因被害
    人00000000無意間和其母即00000000Ａ對話中脫口說出等情
    ，亦為證人00000000Ａ結證屬實。查00000000被害時僅小學
    一年級，作證時僅小學二年級，被告亦供承與00000000及00
    000000Ａ並無仇怨，則被害人00000000與其母00000000Ａ豈
    有故意誣陷被告之必要。尤其00000000年齡幼小，若非親身
    遭受被告猥褻，豈有辦法憑空捏造出本案犯罪情節。綜上，
    已足認證人00000000、00000000Ａ所證被告猥褻之犯罪事實
    ，非屬子虛。甚者，檢察官將被告送交內政部警政署刑事警
    察局測謊，被告就「你有沒有用生殖器碰觸00000000的下體
    ？」、「本案你有沒有用生殖器碰觸00000000的下體？」這
    兩個問題所為的「沒有」回答，均呈不實反應等情，有內政
    部警政署刑事警察局測謊鑑定書附卷可稽，益徵被告確有為
    事實欄所載之犯行無誤。被告事後空言否認，要屬卸責之詞
    ，不足採信。本案事證明確，被告犯行洵堪認定，自應依法
    論科。
二、核被告所為，係犯刑法第227條第2項之對於未滿14歲之女子
    為猥褻之行為罪。被告先後2 次犯行，犯意各別，行為互殊
    ，應分論併罰。又刑法第227條第2項對於未滿14歲之女子為
    猥褻之行為，祇以被害人之年齡為其特殊要件，苟被害女子
    年齡在14歲以下，縱使被告係利用權勢，對於服從監督之人
    而為之，亦應認為被吸收於上開條項犯罪之內，不發生與刑
    法第228 條從一重處斷之問題（最高法院51年台上字第1214
    號判例意旨參照），併此敘明。被告有事實欄所載之科刑執
    行情形，有臺灣高等法院被告前案紀錄表在卷可稽，其於受
    有期徒刑之執行完畢後，5 年內再犯事實欄二(一)之有期徒刑
    以上之罪，為累犯，就該罪部分，應依刑法第47條第1 項規
    定加重其刑（事實欄二(二)之罪非累犯）。審酌被告於案發時
    與被害人之母係同居狀態，為發洩性慾，竟對未滿14歲之幼
    女下手，傷害被害人身心甚鉅，所為極度不當，犯罪後又空
    言否認，毫無悔意，且被告之前已有妨害性自主案件經法院
    判刑確定，此次猶為同罪質之犯行，實屬不可原諒，參酌被
    告犯罪之動機、目的、所受之剌激、手段、品行、智識程度
    、所生之危害及犯罪後之態度等一切情狀，爰分別量處如主
    文所示之刑，並定其應執行刑，以示懲儆。
三、據上論斷，應依刑事訴訟法第299條第1 項前段，刑法第227
    條第2項、第47條第1項、第51條第5款，判決如主文。
本案經檢察官甲○○到庭執行職務。
中    華    民    國    98    年    10    月    30    日
                  刑事第一庭審判長法  官  王福康
                                  法  官  鄭培麗
                                  法  官  劉桂金
以上正本證明與原本無異。
如不服本判決應於收受送達後10日內向本院提出上訴書狀，並應
敘述具體理由；其未敘述上訴理由者，應於上訴期間屆滿後20日
內向本院補提理由書(均須按他造當事人之人數附繕本)「切勿逕
送上級法院」。
中    華    民    國    98    年    11    月    4     日
                                  書記官  彭淑芳
【附錄論罪法條】
刑法第227條第2項：
    對於未滿14歲之男女為猥褻之行為者，處6個月以上5年以下
    有期徒刑。


司法院資訊處製作；財團法人民間司法改革基金會備份。
